【裁判字號】    97,裁,1315
【裁判日期】    970215
【裁判案由】    勞動基準法
【裁判全文】
最  高  行  政  法  院  裁  定
                                     97年度裁字第01315號
上  訴  人  財團法人中華民國對外貿易發展協會
代  表  人  甲○○
訴訟代理人  王瀅雅律師
被 上訴 人  臺北市政府
代  表  人  乙○○
上列當事人間勞動基準法事件，上訴人對於中華民國96年3月16
日臺北高等行政法院95年度簡字第00963號判決，提起上訴，本
院裁定如下：
    主  文
上訴駁回。
上訴審訴訟費用由上訴人負擔。
    理  由
一、按對於適用簡易程序之裁判提起上訴或抗告，須經本院許可
    ，且該許可以訴訟事件所涉及之法律見解具有原則性者為限
    ，行政訴訟法第235條定有明文。
二、本件上訴人對於高等行政法院適用簡易程序所為之判決，提
    起上訴，係以：上訴人於勞動基準法擴大適用於一切勞雇關
    係前，曾於民國87年函請行政院勞工委員會就上訴人之行業
    歸屬及是否適用勞動基準法疑義予以釋示，獲台87勞動一字
    第055898號函覆略以上訴人屬社會服務業中之人民團體，尚
    不適用勞動基準法，並經台87勞動一字第059605號函，公告
    人民團體為不適用勞動基準法之事業之一，故上訴人之人事
    制度及相關系統、規範之設計，自然不會以勞動基準法之相
    關規定為準據，上訴人亦已形成合理信賴，故被上訴人於95
    年1月6日認定上訴人所從事經濟活動應屬中華民國行業標準
    分類規定之「展示場管理」應適用勞動基準法，並據以判定
    上訴人未依勞動基準法規定，於員工假日出勤時給付加倍工
    資，且逕以罰鍰，除衍生上訴人與員工間之爭訟外，人事制
    度亦需重新調整，上訴人將因此受有鉅額損害。再者，原審
    依經濟活動及產職等認定上訴人應歸屬於何種行業時，自應
    參酌上訴人之設立目的、工作範圍、經費來源及業務內容等
    情，倘若從上訴人之捐助章程及預算執行狀況觀之，上訴人
    主要經濟活動係在提供貿易資訊、服務貿易廠商以促進我國
    對外貿易發展。至於上訴人受託經營管理臺北世貿中心展覽
    大樓及臺北國際會議中心，於上訴人年度業務中所佔比重並
    非最大，使用人利益僅佔上訴人員工之23%，故被上訴人認
    定上訴人主要經濟活動為管理上開展覽中心及會議中心與現
    實不符，原判決有違背法令等語，為其論據。
三、惟查，原判決關於上訴人非屬人民團體法中所稱之社會團體
    ，上訴人行業別按中華民國行業標準分類歸屬「展市埸管理
    」，上訴人因非屬人民團體，亦非其他經行政院勞工委員會
    公告不適用勞動基準法之各行業；上訴人與員工間之勞僱關
    係，自行政院勞工委員會87年12月31日台（87）勞動一字第
    059605號函公告日起應適用勞動基準法規定之事實，以及上
    訴人所提被上訴人所屬勞工局以86年8月26日北市勞二字第
    8622437200號函，主張本件應有信賴保護原則適用云云，如
    何不足採等事項均詳予以論述，核上訴人所陳上述理由，係
    對於業經原判決詳予論述不採之事由再予爭執，並無所涉及
    之法律見解具有原則性情事。上訴人提起上訴，依首揭規定
    ，不應許可，其上訴難謂合法，應予駁回。
四、依行政訴訟法第249條第1項前段、第104條、民事訴訟法第
    95條、第78條，裁定如主文。
中    華    民    國    97    年    2     月    15    日
                    最高行政法院第五庭
                        審判長法官  劉  鑫  楨
                              法官  侯  東  昇
                              法官  林  樹  埔
                              法官  劉  介  中
                              法官  吳  慧  娟
以  上  正  本  證  明  與  原  本  無  異
中    華    民    國    97    年    2     月    18    日
                              書記官  吳  玫  瑩


司法院資訊處製作；財團法人民間司法改革基金會備份。
